【裁判字號】    88,易,1157
【裁判日期】    890321
【裁判案由】    妨害公務
【裁判全文】
臺灣雲林地方法院刑事判決                        八十八年度易字第一一五七號
    公  訴  人  臺灣雲林地方法院檢察署檢察官
    被      告  丁○○原名劉.
右列被告因妨害公務案件，經檢察官提起公訴（八十八年度偵字第五六六二號），本
院判決如左：
    主  文
丁○○對於公務員依法執行職務時，施強暴，處有期徒刑柒月。
    事  實
一、丁○○於民國八十八年十一月一日晚上八時許，在雲林縣斗六市火車站廣場前，
    見雲林縣警察局交通隊警員甲○○率同司機乙○○、拖吊工丙○○三人在現場實
    施妨害交通之違規停放車輛拖吊，為依法執行職務之公務員，即靠近叫囂要拖吊
    車輛應將全部都拖吊等語，因現場係火車站之公共場所，丁○○之行為已使群眾
    駐足圍觀，妨害拖吊公務之執行，甲○○警員即請丁○○到旁邊，於同日晚上八
    時十分許，甲○○警員等人正準備拖吊第二部違規停放車輛時，丁○○又向前站
    在車輛前叫囂，甲○○為使拖吊職務之執行順利進行，即向前排除丁○○之行為
    ，並要求丁○○出示證件時，詎丁○○竟基於妨害公務之犯意，要甲○○脫掉制
    服與其單挑而脅迫甲○○，甲○○見狀伸手要逮捕丁○○時，丁○○即將甲○○
    過肩摔倒在地，而施強暴於甲○○，致甲○○受有左側頭皮挫傷等之傷害（傷害
    部分未據告訴）。
二、案經雲林縣警察局移送臺灣雲林地方法院檢察署檢察官偵查起訴。
    理  由
一、訊據被告丁○○固坦承有向甲○○表示脫掉制服單挑一事，惟矢口否認有何犯行
    ，辯稱：當時伊並未有言語糾纏，當天甲○○並未在場，在場之人亦無穿警察制
    服云云。然查：右揭犯罪事實業據在場證人甲○○、乙○○、丙○○於警訊、偵
    查並本院審理中指證甚明，互核相符，並有現場錄音帶譯文、現場照片在卷足參
    ，而甲○○警員等人執行違規停放車輛之拖吊係屬警察職務，有雲林縣政府處理
    妨害交通車輛實施要點附卷可徵，是甲○○警員等人於現場執行車輛拖吊，係依
    法執行職務之公務員，所執行之過程亦查無何不法之處，從而被告最早之叫囂行
    為縱尚未達強暴脅迫之情事，既已妨害公務之執行，警員甲○○之排除該叫囂行
    為，亦屬執行拖吊車輛職務之一部，被告竟要甲○○脫掉警員制服與其單挑，顯
    有要脅打人之犯意，其後甲○○警員要將被告帶回警局處理，縱其於庭訊中證稱
    不知法令為何，然就客觀判斷，此本係因被告已為觸犯刑法妨害公務罪之現行犯
    而逮捕，於法有據，其伸手阻止被告離去，亦屬依法執行公務，被告竟又施不法
    腕力而傷害甲○○警員，被告有施強暴妨害公務之犯意亦明。而證人甲○○警員
    雖於本院初次庭訊中表明被告並未妨礙其公務執行，然此不僅與甲○○警員所提
    出附卷之報告書內容，並證人乙○○、丙○○之所述不符，觀之證人甲○○於偵
    查中陳稱：被告事後有向伊表示悔意，伊不願告訴被告傷害罪等語，可見證人甲○○上開證詞顯有偏袒，不足採信。況實施強暴脅迫即成立犯罪，對於執行職務
    已否發生妨害結果，在所不問。又證人甲○○雖於本院庭訊中證陳被告有叫罵「
    國家養你們這些垃圾」云云，證人丙○○於本院審理中並附和其說，然於偵查中
    ，檢察官曾訊問證人甲○○等人被告於現場有無罵甲○○警員，證人甲○○證稱
    沒有罵伊，證人乙○○、丙○○亦證述沒有聽到等語，且於警訊至偵查終結，證
    人甲○○等人均未曾提出被告有罵上開侮辱性言詞，復參諸甲○○本身即為警員
    ，受過相當程度法律教育，不可能不知被告上開侮辱性言詞觸犯何法律，其再於
    本院中提出該項證詞，證據力顯然薄弱，無法採用。本件事證明確，被告所辯顯
    係卸責之詞，不足為信，其犯行堪以認定，自應依法論科。
二、核被告所為，係犯刑法第一百三十五條第一項之妨害公務罪。被告先行脅迫毆打
    甲○○警員，後又實施脅迫內容摔倒甲○○警員，其脅迫進而強暴之行為，基於
    時間空間之密接性，應係出於妨害公務執行之單一犯意，其脅迫之情節較輕之危
    險行為為強暴之情節較重之實害行為所吸收，不另論罪。爰審酌被告犯後矢口否
    認犯行，飾詞狡辯，毫無悔意，於法院庭訊中持續為他人編織罪名，且依其表情
    態度，精神正常，其心態乃係自以為是權威，恣意濫用自由而糟蹋法律，其單純
    叫囂拖吊人員之行為非本院考量被告刑期之情事，其不解喪失自由之苦才愈發不
    懂珍惜現有，為使被告對何謂人權多些明白，並為宣示公共秩序維持之重要性，
    被告應與社會隔離一些時日等一切情狀，量處如主文所示之刑。
據上論斷，應依刑事訴訟法第二百九十九條第一項前段，刑法第一百三十五條第一項
，罰金罰鍰提高標準條例第一條前段，判決如主文。
中      華      民      國      八十九      年    三    月    二十一    日
                                        臺灣雲林地方法院刑事第二庭
                                            法  官  侯  廷  昌
右正本證明與原本無異。
如不服本判決，應於判決送達後十日內向本院提出上訴狀( 應附繕本 )。
                                            書記官  陳  美  華
中      華      民      國      八十九      年    三    月    二十一    日
附錄法條：刑法第一百三十五條第一項
對於公務員依法執行職務時，施強暴脅迫者，處三年以下有期徒刑、拘役或三百元以
下罰金。
意圖使公務員執行一定之職務或妨害其依法執行一定之職務或使公務員辭職，而施強
強暴脅迫者，亦同。
犯前二項之罪，因而致公務員於死者，處無期徒刑或七年以上有期徒刑。致重傷者，
處三年以上十年以下有期徒刑。


司法院資訊處製作；財團法人民間司法改革基金會備份。
